最高法院刑事判決                              八十八年度台上字第三九六八號
    上  訴  人  甲○○
右上訴人因違反著作權法案件，不服台灣高等法院中華民國八十七年十二月十一日第
二審判決（八十七年度上訴字第一八六○號，起訴案號：台灣板橋地方法院檢察署八
十五年度偵緝字第九三○、一○○一號、八十六年度偵緝字第十三號），提起上訴，
本院判決如左：
    主  文
上訴駁回。
    理  由
按刑事訴訟法第三百七十七條規定，上訴於第三審法院，非以判決違背法令為理由，
不得為之。是提起第三審上訴，應以原判決違背法令為理由，係屬法定要件。如果上
訴理由狀並未依據卷內訴訟資料，具體指摘原判決不適用何種法則或如何適用不當，
或所指摘原判決違法情事，顯與法律規定得為第三審上訴理由之違法情形，不相適合
時，均應認其上訴為違背法律上之程式，予以駁回。本件原判決綜合調查證據之結果
，認上訴人甲○○共同犯有著作權法第九十一條第二項（民國八十七年一月二十一日
修正公布，自同年月二十三日生效）意圖銷售而自以重製之方法侵害他人之著作財
產權罪之事實，因而撤銷第一審之科刑判決，改判論上訴人以上開罪名，處有期徒刑
貳年陸月；扣案如原判決附表所示重製之「金庸武俠小說」均沒收，已詳認定犯罪
事實之依據及憑以認定之理由，並對上訴人否認犯罪之辯詞，如何不足採信，均已依
據卷內資料予以指駁及說明，從形式上觀察，原判決並無違背法令情形。上訴意旨謂
：上訴人僅自代為重製他人著作，並無銷售之意圖，所為應係犯修正後著作權法第
九十一條第一項之罪，原判決遽依同法條第二項論處罪刑，殊有未當等語，係就原判
決已詳為論斷與說明之事項，再為事實上之爭執，殊非適法之第三審上訴理由。又關
於刑之量定，係實體法上賦予法院得為自由裁量之事項，倘未有逾越法律所規定之範
圍，或濫用其權限，即不得任意指摘為違法。上訴人所犯修正後著作權法第九十一條
第二項之罪，其法定本刑為六月以上五年以下有期徒刑，得併科新台幣三十萬元以下
罰金。原判決審酌上訴人犯罪動機、手段、所生危害，及因受託印製而犯罪，重製之
小說尚未流入市面，審理中坦承犯行等情狀，處以中度之有期徒刑二年六月，並未逾
越法律所規定之範圍，依上說明，不得任指為違法。此外，上訴人徒憑己意，對原審
職權之適法行使及原判決理由已詳為論斷之事項，任意爭辯，顯與法定上訴第三審之
形式要件不符，其上訴違背法律上之程式，應予駁回。本件係從程序上駁回上訴，上
訴人以其並無前科，犯後深知悔悟，妻兒待其撫養等情，請求併為宣告緩刑，無從審
酌，附為明。
據上論結，應依刑事訴訟法第三百九十五條前段，判決如主文。
中      華      民      國    八十八    年      七      月    二十二    日
                              最高法院刑事第七庭
                                  審判長法官  謝  家  鶴
                                        法官  洪  文  章
                                        法官  花  滿  堂
                                        法官  陳  世  淙
                                        法官  洪  佳  濱
      右正本證明與原本無異
                                              書  記  官
中      華      民      國    八十八    年      八      月      二      日
